

Sebastian Averbeck

Kontakt

hire.sebastian.averbeck@posteo.de

Über mich

36 Jahre alt

in Vechta geboren

verheiratet

deutsche Staatsangehörigkeit

Kurzprofil

Ich bin Ingenieur geworden, weil ich eine große Leidenschaft für Technologie habe. Dazu gehört auch die Informatik, in der ich über umfangreiche Erfahrung verfüge. Durch meine Arbeit mit Prüfsystemen und mobilen Maschinen habe ich ein fundiertes Verständnis für Mechatronik entwickelt – insbesondere im Zusammenhang mit Sensoren, Aktoren und CAN-Netzwerken.

Berufliche Erfahrungen

2023 - heute Terberg HS GmbH, Softwareentwickler

- Programmierung mobiler Arbeitsmaschinen
 - Steuerung Mobilhydraulik
 - CAN J1939, CANopen, CleANopen

2018 - 2023 Boge Elastmetall GmbH, Ingenieur für Versuchstechnik

- Entwicklung von Prüfständen
 - Motorraumbauteile
 - · Materialprüfung von Gummi
 - Pedalprüfstände
 - Druckpulsationsprüfstände
 - Akustikmessungen
- Programmierung (LabVIEW)
 - · Steuerung und Reglung von Prüfständen
 - Messdatenerfassung
 - Software f
 ür die Bearbeitung und Konvertierung von Messdaten
 - Software f
 ür die Speicherung von Messdaten in einer Datenbank
 - NI-Real-Time-Controller
 - Feldbussysteme (ModBUS, EtherCAT, ProfiBUS)
- · Durchführung von Bauteiltests/Validierung Bauteile
 - Prüfplanerstellung
 - · Dokumentation von Messergebnissen
 - · Leckage Prüfungen
 - Lebensdauertests/Druckpulsation
 - Temperaturwechselprüfungen
 - Kraft/Weg-Prüfungen (Zwick Roell)

2017 - 2018 Stankowitz Test Equipment, Projektingenieur

- Entwicklung von Prüfständen
 - End of Line Prüfstände für die Sitzherstellung in der Automobilindustrie
 - · Lekagetest für LKW-Sitze
 - Test Seatbelt-Reminder
 - Test Massagefunktion/Sitzheizung
- Programmierung
 - Steuerung und Reglung von Prüfständen (LabVIEW)
 - SPS-Programmierung (Omron)
 - Feldbussystem EtherNet/IP
 - · Serielle Kommunikation
- Montage von Prüfständen und Schulungen im In- und Ausland

2015 - 2016 ASAP Engineering GmbH, Werkstudent

- Konstruktion von Automotive-Komponenten in CATIA V5
- Unterstützung bei Zeichnungsableitung und der Serienbetreuung für die Automobilindustrie
- Benchmark für den Bereich Nutzfahrzeuge/Spezialfahrzeuge

2013 - 2014 Institut für mobile Maschinen und Nutzfahrzeuge, Wissenschaftliche Hilfskraft

· Recherche für neue Vorlesung "Schwere Nutzfahrzeuge"

2009 - 2010 Pöppelmann GmbH & Co. KG (K-Tech), Produktionshelfer/ Handabnahme

Produktion von Spritzgussbauteilen für den Automotive-Bereich

Studium

2015 - 2017 TU Braunschweig Master Kraftfahrzeugtechnik

- Masterarbeit: "Dauerhaltbare Gestaltung der Überströmlippen von Hydrolagern"
- Studienarbeit: "Konzeptionelle Entwicklung einer Zuführeinheit zur Vermischung unterschiedlicher Flüssigkeiten"

2011 - 2015 TU Braunschweig Bachelor Maschinenbau

- Bachelorarbeit: "Konzeption und Implementierung einer Mikrocontrollersteuerung für einen Roboter-Endeffektor zur generativen Fertigung"
- Projektarbeit: "Entwicklung eines Schwingförderers als ein Trenngerät in einem Kartoffelroder mittels CATIA V5"
- Ingenieurpraktikum: ZF Friedrichshafen AG, PKW-Fahrwerktechnik

2010 - 2011 TU Clausthal Bachelor Maschinenbau

· Kein Abschluss, Wechsel nach zwei Semestern

Schulbildung

2006 - 2009 Technisches Gymnasium Cloppenburg Abitur, Fachrichtung Metalltechnik

Sprachen Englisch E

| Englisch B2 Upper Intermediate | | | | |
|--------------------------------------|------------|------------|---------|--|
| Französisch Realschule bis Klasse 10 | \bigcirc | \bigcirc | \circ | |

EDV/CAD

| Microsoft Office beruflich, Studium | | | \bigcirc |
|---------------------------------------|--|---|------------|
| CATIA V5 Werkstudent, wiss. Arbeiten | | 0 | 0 |
| Fusion 360 Autodesk Hobby f. 3D-Druck | | 0 | 0 |

Programmierung

| LabVIEW | | | | |
|----------------|---|---|---|---|
| Python | | | 0 | 0 |
| SQL | 0 | 0 | 0 | 0 |
| C/C++ | | 0 | 0 | 0 |
| Web (HTML/JS). | 0 | 0 | 0 | 0 |
| Parker IQAN | | | | 0 |

Hobbies







